臺灣臺中地方法院刑事判決
111年度易字第294號
公  訴  人  臺灣臺中地方檢察署檢察官
被      告  孫文慶



上列被告因竊盜案件，經檢察官提起公訴（110年度偵字第40956
、40957、40958號），本院判決如下：
    主    文
孫文慶犯如附表4編號1至3所示各罪，均累犯，各處如附表4編號
1至3所示之刑及沒收。應執行有期徒刑陸月，如易科罰金，以新
臺幣壹仟元折算壹日。沒收部分併執行之。
被訴關於起訴書犯罪事實一㈣部分免訴。
    犯罪事實
一、孫文慶意圖為自己不法之所有，基於竊盜之犯意，分別為下
    列犯行：
　㈠於民國109年12月31日凌晨0時53分許至同日凌晨0時57分許間
    某時，前往陳博楷位於臺中市○區○○街00巷0號之7住處前，
    徒手竊取陳博楷置於該處鞋櫃內如附表1編號1所示之慢慢跑
    鞋1雙（價值新臺幣〈下同〉2,000元），得手後騎乘腳踏車載
    運離去，並將之攜往臺中市東區復興路5段與自由一街口之
    干城跳蚤市場，以每雙鞋100元之代價出售予真實姓名、年
    籍不詳之人。嗣因陳博楷於同日上午發現鞋子不翼而飛，經
    調閱現場監視器錄影畫面察看後，報警處理，始循線查獲上
    情【即起訴書犯罪事實一㈠後段】。
　㈡於109年12月31日凌晨0時53分許至同日凌晨0時57分許間某時
    ，前往陳博貴位於臺中市○區○○街00巷0號住處前，徒手竊取
    陳博貴置於該處鞋櫃內如附表2編號1所示之慢跑鞋1雙（價
    值約4,000～5,000元），得手後騎乘腳踏車載運離去，並將
    之攜往臺中市東區復興路5段與自由一街口之干城跳蚤市場
    ，以每雙鞋100元之代價出售予真實姓名、年籍不詳之人。
    嗣因陳博貴於同日中午12時許經親友告知鞋子遭竊，經調閱
    現場監視器錄影畫面察看後，報警處理，始循線查獲上情。
　㈢於110年1月23日凌晨2時22至27分許，在臺中市○○區○○路00巷
    00號前，徒手竊取蔡秉勳及其家人置於該處門口鞋櫃內如附
    表3編號1至2所示之運動鞋共5雙（合計價值約3,000元），
    得手後騎乘自行車離去，並以500元之代價將之出售予真實
    姓名、年籍不詳之人。嗣因蔡秉勳於同日上午7時30分許，
    發現前開物品遭竊，而報警處理，經警調閱現場監視器錄影
    畫面察看，始循線查獲上情。
二、案經陳博楷、陳博貴訴由臺中市政府警察局第三分局報告及
    蔡秉勳訴由臺中市政府警察局太平分局報告臺灣臺中地方檢
    察署檢察官偵查起訴。
    理    由
壹、有罪部分：　　
一、證據能力部分
（一）本判決所引用被告以外之人於審判外之言詞或書面陳述，
      業經本院於審理期日依法踐行調查證據程序，檢察官及被
      告孫文慶於本院審理時均表示沒有意見，且迄至本院言詞
      辯論終結前，未就該等陳述之證據能力聲明異議，本院審
      酌該等證據資料作成時之情況，無違法不當或證明力明顯
      過低之瑕疵，並與被告被訴之犯罪事實具有關連性，認以
      之作為證據應屬適當，依刑事訴訟法第159條之5規定，均
      具有證據能力。
（二）另本判決下列所引用之其餘非供述證據，並無證據證明係
      公務員違背法定程序所取得，亦無顯有不可信之情況，且
      經本院於審理期日提示予被告表示意見，而為合法調查，
      自均得作為本判決之證據。
二、犯罪事實所憑之證據及理由
    前開犯罪事實，業據被告於本院審理時供承在卷，核與告訴
    人蔡秉勳、陳博楷、陳博貴於警詢時指述之主要情節一致（
    偵字第26153號卷第69-71頁，偵字第26917號卷第71-73、75
    -76頁），並有監視器錄影翻拍照片、警員蒐證照片（偵字
    第26153號卷第73-75頁，偵字第26917號卷第77-87頁）等在
    卷可稽，足認被告自白與事實相符，堪以採信。又關於犯罪
    事實一㈡部分，告訴人陳博貴於警詢時指稱遭竊的慢跑鞋價
    值約4000～5000元等語（偵字第26917號卷第76頁）；另關於
    犯罪事實一㈢部分，依卷內監視器錄影畫面顯示（偵字第261
    53號卷第73-74頁），被告行竊之時間應為110年1月23日凌
    晨2時22至27分許，故上開部分起訴書所載之犯罪時間均應
    予更正如上，一併敘明。綜上所述，本案事證明確，被告上
    開犯行，堪以認定，應依法論科。
三、論罪科刑：
(一)核被告孫文慶所為，均係犯刑法第320條第1項之竊盜罪。被
    告在告訴人蔡秉勳住處門口，先後竊取其及家人所有之鞋子
    共5雙，係於密切接近之時間及同一地點實行，侵害同一之
    法益，各行為之獨立性極為薄弱，顯係出於同一意圖為自己
    不法所有之目的，依一般社會健全觀念，尚難以強行分開，
    應視為數個舉動之接續實行，合為包括之一行為予以評價，
    屬接續犯。被告所為3次犯行，犯意各別、行為互殊，應予
    分論併罰。
(二)按受徒刑之執行完畢，或一部之執行而赦免後，5 年以後故
    意再犯有期徒刑以上之罪者，為累犯，加重本刑至2分之1。
    而二以上徒刑之執行，係由檢察官分別簽發執行指揮書接續
    執行者，其所受二以上徒刑本係得各別獨立執行之刑，雖依
    刑法第79條之1 規定，合併計算假釋期間結果，最低應執行
    之期間得以放寬。惟此與累犯之規定，應分別觀察與適用，
    尚不能因有刑法第79條之1之規定，即就累犯之規定另作例
    外之解釋。於此情形，接續執行之二以上徒刑，應以核准開
    始假釋之時間為基準，倘於核准開始假釋時，原各得獨立執
    行之徒刑，其中之一依其執行指揮書已執行期滿者，即得認
    為與上開累犯之構成要件相符（最高法院108年度台非字第2
    08號判決意旨）。查被告前因施用毒品案件，經本院以103
    年度審簡字第153號判處有期徒刑5月確定；另經本院以104
    年度審簡字第736號判處有期徒刑4月，迭經上訴後經最高法
    院以105年度台非字第694號將原判決撤銷發回原審，嗣經本
    院以105年度簡上更一字第2號審理並經撤回上訴而確定。前
    揭各罪嗣經本院以105年度聲字第3258號裁定應執行有期徒
    刑8月確定（下稱甲案），刑期起算日為105年10月1日，指
    揮書執畢日期為105年12月31日。又因竊盜、強盜等案件，
    經本院以104年度訴字第1186號判處有期徒刑9月、6月、4月
    、4年，上訴後部分撤回上訴而確定，其餘部分則迭經臺灣
    高等法院臺中分院以105年度上訴字第933號、最高法院以10
    6年度台上字第2010號駁回上訴確定；另因竊盜案件，經本
    院分別以104年度中簡字第1564號、105年度審易字第1206號
    判處有期徒刑4月、4月（共5次）確定。前揭各罪嗣經臺灣
    高等法院臺中分院以106年度聲字第1647號裁定應執行有期
    徒刑6年確定（下稱乙案）。上開甲、乙二案經接續執行，
    於109年8月7日縮短刑期假釋出監，所餘刑期付保護管束。
    其假釋嗣經撤銷，應執行殘刑有期徒刑1年5月又1日等情，
    有臺灣高等法院被告前案紀錄表1份在卷可稽，依前開說明
    ，不影響甲案已於105年12月31日執行完畢之效力，被告於
    乙案執行期間假釋後故意再為本件犯行，屬受甲案之有期徒
    刑執行完畢後，5年以內故意再犯本件有期徒刑以上之各罪
    ，均為累犯，且係觸犯相同罪名，顯見其刑罰感應力薄弱，
    爰均依刑法第47條第1項規定，加重其刑。
(三)爰以行為人之責任為基礎，審酌被告已有多次竊盜犯罪前科
    ，有臺灣高等法院被告前案紀錄表在卷可稽，素行不良，其
    不思以正途賺取所需，貪圖私利而犯本罪，欠缺對他人財產
    權之尊重，守法觀念顯有不足，且被告所竊得之財物均未返
    還被害人。惟考量坦承全部犯行之態度，兼衡其為小學肄業
    之智識程度，從事黑手、鐵工工作，月收入4萬多元，平日
    一人居住，有2名姐姐之經濟及生活狀況【見本院卷第97頁
    】等一切情狀，分別量處如附表4所示之刑，並均諭知如易
    科罰金之折算標準，且定其應執行之刑，復諭知如易科罰金
    之折算標準，以資懲儆。
三、沒收部分：
(一)按犯罪所得，屬於犯罪行為人者，沒收之；又其沒收，於全
    部或一部不能沒收或不宜執行沒收時，追徵其價額。刑法第
    38條之1第1項前段、第3項分別定有明文。
(二)被告本案所竊得如附表1至3所示之鞋子，為其本案之犯罪所
    得，且被告於本院審理時供稱：所竊取的鞋子都已經拿去變
    賣了等語（本院卷第96頁），足見上開犯罪所得均尚未合法
    發還予被害人，爰依刑法第38條之1第1項前段、第3項規定
    ，就被告上開未扣案之犯罪所得宣告沒收，並於全部或一部
    不能沒收或不宜執行沒收時，追徵其價額。
貳、免訴部分
一、公訴意旨略以：被告孫文慶於110年3月2日凌晨3時11分許，
    前往告訴人張淑貞位於臺中市○○區○○路000巷0號住處前，徒
    手竊取告訴人張淑貞置於該處鞋櫃內之NEW BALANCE牌球鞋2
    雙、PUMA牌球鞋2雙、NIKE牌球鞋3雙、ADIDAS牌球鞋5雙，
    得手後將之攜往臺中市東區之干城跳蚤市場，以每雙鞋100
    元之代價出售予真實姓名、年籍不詳之人。嗣因告訴人張淑
    貞於同日上午7時50分發現鞋子遭竊，而報警處理，經警調
    閱現場監視器錄影畫面察看，始循線查獲上情。因認被告此
    部分涉犯刑法第320條第1項之竊盜罪嫌等語【即起訴書犯罪
    事實一㈣部分】。
二、按案件曾經判決確定者，應諭知免訴之判決，刑事訴訟法第
    302條第1款定有明文。
三、經查，被告被訴於110年3月2日凌晨3時25分許，在臺中市○○
    區○○路000巷0號前，徒手竊取告訴人張淑貞置於該處門口鞋
    櫃內之NEW BALANCE牌球鞋2雙、PUMA牌球鞋2雙、NIKE牌球
    鞋3雙、ADIDAS牌球鞋5雙，得手後步行離去。嗣將之攜往臺
    中市東區之干城跳蚤市場，以每雙鞋100元之代價出售予真
    實姓名、年籍不詳之人之竊盜犯行，前經臺灣臺中地方檢察
    署檢察官於110年7月26日以110年度偵字第9057、15990、16
    296、19141、19526、19536、21103、21113、22717號案件
    提起公訴，經本院於110年11月30日以110年度易字第1666號
    判決判決被告此部分犯竊盜罪，處有期徒刑4月，如易科罰
    金，以1000元折算壹日，於110年12月28日確定在案等情，
    有本院前開110年度易字第1666號（下稱A案）判決書、臺灣
    高等法院被告前案紀錄表可佐可參。上開被告之A案所載之
    犯罪時間（110年3月2日凌晨3時25分許）雖與本案檢察官起
    訴書所載之犯罪時間（110年3月2日凌晨3時11分許）不盡相
    同，然所載竊取之犯罪日期為同一天（110年3月2日），且
    所竊物品、數量均相同。又告訴人張淑貞於本案警詢(詢問
    時間為110年3月4日13時11分許至110年3月4日13時28分許，
    詢問人及紀錄人均為警員楊尊勲)時指稱：110年3月2日早上
    約7時50分左右，載我家小朋友去上課回家時，發現我家鞋
    櫃內的鞋子很多雙都不見了，詢問家人，都說不知道鞋子去
    哪裡了，所以應該是被偷了，那天發現遭竊的都是鞋子，有
    NEW BALANCE牌球鞋2雙、PUMA牌球鞋2雙、NIKE牌球鞋3雙、
    ADIDAS牌球鞋5雙，共約12雙鞋子等語（偵字第26898號卷第
    75-76頁），其所指述於110年3月2日遭竊之鞋子品牌、數量
    與被告前開A案部分相同。再經本院調取上開110年度易字第
    1666號卷宗，告訴人張淑貞於A案之警詢筆錄，與本案為同
    一份筆錄（僅本案之筆錄為影本），A案卷附之相關監視器
    畫面亦與本案相同（監視器畫面擷取照片記載「監視器上時
    間延遲約24分」），上情為本院依職權所知悉。從而，本案
    此部分起訴竊盜部分顯係檢察官就同一被告之同一犯罪事實
    重複起訴，與前開A案既為同一案件，且前開A案業經有罪判
    決確定，此部分自為A案確定判決效力所及，依上開規定，
    爰諭知免訴之判決。
參、不另為無罪諭知部分
(一)公訴意旨另略以：被告孫文慶於109年11月至同年12月間之
    不詳時間，前往告訴人陳博楷位於臺中市○區○○街00巷0號之
    7住處前，徒手竊取告訴人陳博楷置於該處鞋櫃內之藍色Ske
    chers牌慢跑鞋1雙（價值2,000元）、黑色NIKE牌慢跑鞋1雙
    （價值5,000元）、黑色迪卡儂牌高爾夫球鞋1雙（價值2,00
    0元）、黑色愛迪達牌慢跑鞋1雙（價值2,000元）、黑白色N
    IKE牌慢跑鞋1雙（價值3,000元）、黑白色NIKE牌球鞋1雙（
    價值5,000元）、咖啡色NIKE牌慢跑鞋1雙（價值2,000元）
    、白色FOOT JOY牌高爾夫球鞋1雙（價值2,000元）、藍色Un
    der Armour牌運動鞋1雙（價值3,000元），得手後將之攜往
    臺中市東區復興路5段與自由一街口之干城跳蚤市場，以每
    雙鞋100元之代價出售予真實姓名、年籍不詳之人【即起訴
    書犯罪事實一㈠前段】。因認被告此部分亦涉犯刑法第320 
    條第1 項之竊盜罪嫌等語。
(二)犯罪事實應依證據認定之，無證據不得認定其犯罪事實，刑
    事訴訟法第154 條第2 項定有明文。認定犯罪事實所憑之證
    據，雖不以直接證據為限，間接證據亦包括在內，然無論直
    接證據或間接證據，其為訴訟上之證明，須於通常一般之人
    均不致有所懷疑，而得確信其為真實之程度者，始得據為有
    罪之認定，倘其證明尚未達此一程度，而有合理之懷疑存在
    而無從使事實審法院得有罪之確信時，即應由法院為諭知被
    告無罪之判決，最高法院76年台上字第4986號判例足資參照
    。又被害人係被告以外之人，就被害經過所為之陳述，本質
    上固屬證人，然其目的在於使被告受刑事訴追處罰，與被告
    處於絕對相反之立場，所為陳述不免未盡實在或有所偏頗，
    其證明力顯較與被告無利害關係之一般證人之陳述為薄弱，
    為免過於偏重被害人之指證，有害於真實發現及被告人權保
    障，基於刑事訴訟法推定被告無罪及嚴格證明法則，被害人
    陳述與被告自白之證明力類同，均應有所限制。亦即被害人
    之陳述不得作為有罪判決之唯一證據，須其陳述並無瑕疵，
    且就其他方面調查，有補強證據證明確與事實相符，始得採
    為被告論罪科刑之基礎。所謂無瑕疵，係指被害人所為不利
    於被告之陳述，與社會上之一般生活經驗或卷附其他客觀事
    證，並無矛盾而言。又所稱補強證據，固不以證明犯罪構成
    要件之全部事實為必要，但以與被害人指述具有相當之關聯
    性為前提，並與被害人之指證相互印證，綜合判斷，已達於
    使一般之人均不致有所懷疑，而得確信其為真實之程度而言
    。而檢察官認被告亦涉犯此部分竊盜罪嫌，無非係以被告之
    供述、告訴人陳博楷之指述、監視器錄影翻拍照片8張、蒐
    證照片4張等為其論據。
(三)查：
　1.被告於警詢時對於此部分之事實係辯稱：「（你是否有在10
    9年11月初至109年12月這段期間在臺中市○區○○街00巷0號之
    7竊取運動鞋？）有可能是我竊取的，但是我不記得時間跟
    數量了」等語（偵字第26917號卷第70頁），故被告於警詢
    時就此部分事實並未坦承。且被告於本院審理時對於此部分
    事實亦陳稱：這個部分我不記得了等語（本院卷第96頁），
    是難認定被告承認此部分犯行。再者，告訴人陳博楷於警詢
    時係指稱：109年11月初至109年12月31日陸續被偷鞋子，遭
    竊的鞋子有藍色Skechers牌慢跑鞋1雙、黑色NIKE牌慢跑鞋1
    雙、黑色迪卡儂牌高爾夫球鞋1雙、黑色愛迪達牌慢跑鞋1雙
    、黑白色NIKE牌慢跑鞋1雙、黑白色NIKE牌球鞋1雙、咖啡色
    NIKE牌慢跑鞋1雙、白色FOOT JOY牌高爾夫球鞋1雙、藍色Un
    der Armour牌運動鞋1雙。因為前陣子監視器故障，最近才
    修好，只有拍到109年12月31日行竊的畫面，109年11月份都
    沒有監視器畫面等語（偵字第26917號卷第72-73頁），告訴
    人陳博楷雖指稱上述鞋子遭竊，然其亦表示並無監視器畫面
    可以提供，故並無補強證據可佐證告訴人陳博楷上開指述內
    容之真實性。
　2.至卷附之蒐證照片4張（偵字第26917號卷第77-79頁），攝
    影時間均為109年12月31日；另卷附監視器錄影翻拍照片8張
    （偵字第26917號卷第81-87頁），畫面所顯示之錄影時間分
    別為109年12月31日0時23分至0時57分許【即卷附照片編號6
    至10】、109年9月7日、109年10月22日，是上開證據僅得作
    為犯罪事實一㈠之佐證，佐以警員偵查報告書亦記載：「…該
    嫌係於109年12月31日0時53分～57分竊取住家大門旁鞋櫃內
    的鞋子，竊取完隨即騎乘腳踏車離開現場。竊取鞋子流程詳
    如附件相片編號06-10號…」等詞，足見上開非供述證據均無
    法作為認定被告此部分犯行之佐證。
　3.綜上所述，本院認檢察官此部分所提出之證據，尚不足使本
    院形成被告確實為此部分犯行之確信，則就此部分自應為被
    告有利之認定，本應為無罪之諭知，惟此部分若成罪，與前
    揭犯罪事實欄一㈠所載之竊盜罪部分為接續犯之實質上一罪
    關係，爰不另為無罪之諭知。
據上論斷，應依刑事訴訟法第299 條第1 項前段、第302 條，
判決如主文。
本案經檢察官詹常輝提起公訴，檢察官張凱傑到庭執行職務。 
中　　華　　民　　國　　111 　年　　3 　　月　　29　　日
                  刑事第十六庭  法  官  陳怡君
以上正本證明與原本無異。
如不服本判決應於收受送達後20日內向本院提出上訴書狀，並應
敘述具體理由；其未敘述上訴之理由者，應於上訴期間屆滿後20
日內向本院補提理由書（均須按他造當事人之人數附繕本）「切
勿逕送上級法院」。
告訴人或被害人如不服判決，應備理由具狀向檢察官請求上訴，
上訴期間之計算，以檢察官收受判決正本之日起算。
                              　書記官  鐘麗芳 
中　　華　　民　　國　　111 　年　　3 　　月　　29　　日
◎附錄本案論罪科刑法條全文
中華民國刑法第320條
意圖為自己或第三人不法之所有，而竊取他人之動產者，為竊盜
罪，處5年以下有期徒刑、拘役或50萬元以下罰金。
意圖為自己或第三人不法之利益，而竊佔他人之不動產者，依前
項之規定處斷。
前二項之未遂犯罰之。　　　　　　　　　　　　　　　　　　
◎【附表】
附表1：關於犯罪事實㈠：
編號 物品名稱 物品數量 1 藍色New Balance牌慢跑鞋 1雙 
附表2：關於犯罪事實一㈡：
編號 物品名稱 物品數量 1 黑色NIKE牌慢跑鞋 1雙 
附表3：關於犯罪事實一㈢：
編號 物品名稱 物品數量 1 愛迪達牌運動鞋 2雙 2 不詳廠牌慢跑鞋 3雙 
附表4：
編號 犯罪事實 宣告刑及沒收 1 犯罪事實一㈠ 孫文慶犯竊盜罪，累犯，處有期徒刑參月，如易科罰金，以新臺幣壹仟元折算壹日。未扣案如附表1編號1所示之物沒收，於全部或一部不能沒收或不宜執行沒收時，追徵其價額。 2 犯罪事實一㈡ 孫文慶犯竊盜罪，累犯，處有期徒刑參月，如易科罰金，以新臺幣壹仟元折算壹日。未扣案如附表2編號1所示之物沒收，於全部或一部不能沒收或不宜執行沒收時，追徵其價額。 3 犯罪事實一㈢ 孫文慶犯竊盜罪，累犯，處有期徒刑肆月，如易科罰金，以新臺幣壹仟元折算壹日。未扣案如附表3編號1至2所示之物均沒收，於全部或一部不能沒收或不宜執行沒收時，均追徵其價額。